# 股东捐赠控股权

提问人：fengzhibo1124 时间：2011-07-04 17:39:51
基本情况： 张三控制A、B两企业（AB为兄弟公司。A为股份公司，B有有限责任公司）。目前将A运作上市，实际控制人（张三）
将对B的股权无偿转让给B， 1 此举是否直接增加资本公积？如果A与实际控制人签署股权购买协议，实际控制人再将购买款予以豁免， 2 这样做能否列示为营业外收入？

回答人：chenyiwei
由于该交易是在实际控制人和拟上市公司之间，基于两者之间特定的控制与被控制、投资与被投资的关系而发生，所以你所建议的两种处理方式都应当作为权益性交易处理。同时，无论是“股东捐赠控股权”还是“豁免股权转让款”的方式，都会使A企业的应纳税所得额增加，存在税务成本和税务风险。

提问人：lemonl 时间：2011-07-04 22:42:09
回复 chenyiwei 的帖子
是否可以这样操作：A向张三增发股份用于换取B公司的股权。在会计上作为统一控制下的企业合并处理，在税务上符合特殊性税务处理条件，不用交所得税。

回答人：chenyiwei
也可以这样处理。